臺灣臺中地方法院刑事判決　　　　　　　94年度訴字第2528號
公　訴　人　臺灣臺中地方法院檢察署檢察官
被　　　告　甲○○
上列被告因毒品危害防制條例案件，由檢察官提起公訴（九十四
年度毒偵字第三二九一號），經本院合議庭裁定進行簡式審判程
序，茲判決如下：
    主    文
甲○○連續施用第一級毒品，累犯，處有期徒刑拾月。
    犯罪事實
一、甲○○前於民國九十年間，因施用毒品案件，經本院以九十
    年度毒聲字第二四九九號裁定送觀察勒戒後，認無繼續施用
    毒品傾向，於九十年六月一日經臺灣臺中地方法院檢察署檢
    察官以九十年度毒偵字第二六七○號為不起訴處分確定，嗣
    於九十一年間復因施用毒品案件，經本院以九十一年度毒聲
    字第一八六三號裁定送觀察勒戒後，認有繼續施用毒品傾向
    ，經本院以九十一年度毒聲字第二一七六號裁定，令入戒治
    處所施以強制戒治，於九十二年八月八日戒治期滿；並經檢
    察官以九十一年度毒偵字第二００六號提起公訴，經本院於
    九十一年九月三十日以九十一年度訴字第二○○九號判決判
    處有期徒刑七月，於九十三年四月二十四日執行完畢。詎甲
    ○○不思悛悔，復基於施用第一級毒品海洛因之概括犯意，
    自九十四年一月初起至同年六月七日十九時許，在臺中縣清
    水鎮之祝福加油站內，以一天一次之頻率，將海洛因摻水置
    於注射針筒注射入體內之方式連續施用第一級毒品海洛因一
    百餘次。嗣於九十四年六月七日二十二時許，在臺中縣清水
    鎮○○路七００巷口處，因未帶證件經警盤查後，命其採集
    尿液檢體檢驗，結果呈嗎啡類陽性反應而查悉上情。
二、案經台中縣警察局清水分局報告臺灣臺中地方法院檢察署檢
    察官偵查起訴。
　　理  由
一、前揭事實，業據被告甲○○迭於警詢、本院準備程序及簡式
    審判程序中坦承不諱，其供承：於九十四年一月初起至同年
    六月七日十九時許，在臺中縣清水鎮祝福加油站內，以將海
    洛因放入注射針筒內加入食鹽水由手臂注入皮膚之方式，施
    用海洛因一百餘次等語綦詳（見本院卷第十九頁），復查：
（一）被告在被查獲後於臺中縣警察局清水分局所採集之尿液，
      經送請詮昕科技股份有限公司篩驗結果，呈鴉片海洛因代
      謝物陽性反應，復經以ＧＣ／ＭＳ（氣相層析質譜儀分析
      法）確認結果亦呈可待因、嗎啡陽性反應等情，有臺中縣
      警察局清水分局委託鑑驗尿液代號與真實姓名對照表、該
      公司於九十四年六月十五日出具之尿液檢驗報告各一份在
      卷足憑（見警局卷第十二、十三頁），按海洛因係嗎啡經
      化學合成之半人工合成品，藥性倍於嗎啡，其經吸食或施
      打進入人體，藉人體解毒系統之代謝作用而分解成藥（毒
      ）性較低之嗎啡，故於吸食或施打海洛因之煙毒嫌犯尿液
      中，可檢驗出嗎啡煙毒反應。另一般吸食或施打煙毒（或
      麻醉藥品）者，經人體代謝作用後，於八小時之內約有百
      分之八十量於尿液中排出，二十四小時後，續有約剩餘量
      之百分之九十再排出，七十二小時後仍有殘餘微量排出，
      吸食或施打者個人體質不同，其排出時間亦會有差異，尤
      其成癮者（抗藥性強）其於吸食一百二十小時內所採之尿
      液，配合較具公信力之儀器（如氣相質譜儀）仍可能被檢
      測出，此曾經憲兵司令部八十年三月二十五日（八○）鑑
      驗字第○九九九號函釋在案。參以目前施用毒品者以施用
      毒品海洛因最為常見，施用嗎啡者已甚少見，是被告自承
      於九十四年一月初起至同年六月七日十九時許，連續施用
      第一級毒品海洛因一百餘次等語，被告之自白與事實相符
      ，即有所據，信屬可採。
（二）復以，被告前於九十年間，因施用毒品案件，經本院以九
      十年度毒聲字第二四九九號裁定送觀察勒戒後，認無繼續
      施用毒品傾向，於九十年六月一日經臺灣臺中地方法院檢
      察署檢察官以九十年度毒偵字第二六七○號為不起訴處分
      確定，嗣於九十一年間復因施用毒品案件，經本院以九十
      一年度毒聲字第一八六三號裁定送觀察勒戒後，認有繼續
      施用毒品傾向，經本院以九十一年度毒聲字第二一七六號
      裁定，令入戒治處所施以強制戒治，於九十二年八月八日
      戒治期滿等情，有臺灣高等法院被告前案紀錄表、臺灣臺
      中地方法院檢察署刑案資料查註紀錄表在卷可按，足見被
      告本次被查獲施用第一級毒品海洛因犯行，確係在前二次
      施用毒品犯行經強制戒治執行完畢後五年內所再犯，至臻
      明確。
（三）綜上所述，本件被告施用毒品之罪證明確，應依法論科。
二、按海洛因係毒品危害防制條例第二條第二項第一款所定之第
    一級毒品，不得非法施用。是以：
（一）核被告自九十四年一月初起至同年六月七日十九時止，連
      續一百餘次施用第一級毒品海洛因之部分，均係犯毒品危
      害防制條例第十條第一項之施用第一級毒品罪。被告持有
      第一級毒品海洛因後，進而施用，其持有之低度行為應為
      施用之高度行為所吸收，不另論以持有第一級毒品罪。另
      被告先後百餘次施用第一級毒品海洛因之犯行，分別於緊
      接之時間，以相同之方法為之，係觸犯構成要件相同之罪
      ，顯係基於概括犯意為之，應依連續犯之規定論以一罪，
      並依法加重其刑。
（二）被告前於九十一年間因施用毒品案件，經本院於九十一年
      九月三十日以九十一年度訴字第二○○九號判決判處有期
      徒刑七月，於九十三年四月二十四日執行完畢，有前揭臺
      灣高等法院被告前案紀錄表、臺灣臺中地方法院檢察署刑
      案資料查註紀錄表可稽，其受有期徒刑之執行完畢，五內
      以內再犯本件施用第一級毒品海洛因之有期徒刑以上之罪
      ，為累犯，依法遞加重其刑。
（三）爰審酌被告前於九十年間，因施用毒品案件，經本院以九
      十年度毒聲字第二四九九號裁定送觀察勒戒後，認無繼續
      施用毒品傾向，於九十年六月一日經臺灣臺中地方法院檢
      察署檢察官以九十年度毒偵字第二六七○號為不起訴處分
      確定，嗣於九十一年間復因施用毒品案件，經本院以九十
      一年度毒聲字第一八六三號裁定送觀察勒戒後，認有繼續
      施用毒品傾向，經本院以九十一年度毒聲字第二一七六號
      裁定，令入戒治處所施以強制戒治，於九十二年八月八日
      戒治期滿，竟仍不知戒惕，再度違犯本件毒品危害防制條
      例第十條第一項之罪，無視於毒品對於自身健康之戕害及
      國家對於杜絕毒品犯罪之禁令；其犯罪之動機、目的單純
      ；又施用毒品係自戕行為，犯罪手段平和，亦未因此而危
      害他人，所生損害非大；再考之其於犯後坦承犯行，態度
      良好，並參諸施用毒品者均有相當程度之成癮性及心理依
      賴，其犯罪心態與一般刑事犯罪之本質並不相同，應側重
      以適當之醫學治療及心理矯治處遇為宜等一切情狀，量處
      如主文所示之刑，以示懲儆。
三、公訴意旨另以：被告甲○○於九十三年四月底出獄起至九十
    四年一月初前之期間，連續施用第一級毒品海洛因多次之犯
    行等語。惟被告於本院審理期日僅坦承其於九十四年一月初
    起至同年六月七日十九時許，連續施用第一級毒品海洛因多
    次之犯行，本件就超越被告於本院所坦承施用毒品之次數，
    並無積極事證以資佐憑，此部分尚難認被告犯罪，原應為被
    告無罪之諭知，然公訴意旨認此部分與前開有罪部分各有連
    續犯之裁判上一罪關係，爰不另為無罪之諭知，附此敘明。
據上論斷，應依刑事訴訟法第二百七十三條之一第一項、第二百
九十九條第一項前段，毒品危害防制條例第十條第一項、第二十
條第三項前段，刑法第十一條前段、第五十六條、第四十七條，
判決如主文。
本案經檢察官乙○○到庭執行職務
中　　華　　民　　國　　九十四　年　　八　月　二十四  日
                        臺灣臺中地方法院刑事第十二庭
                                法  官  劉  兆  菊
右正本證明與原本無異。
如不服本判決，應於送達後十日內向本院提出上訴狀（須附繕本
），上訴於臺灣高等
法院臺中分院。
                                書記官  孫  立  文
中　　華　　民　　國　　九十四　年　　八　月　二十四  日
附錄本案所犯法條
毒品危害防制條例第十條第一項
施用第一級毒品者，處六月以上五年以下有期徒刑。
